【裁判字號】    89,易,1010
【裁判日期】    891025
【裁判案由】    竊佔
【裁判全文】
臺灣屏東地方法院刑事判決                        八十九年度易字第一一號
    公  訴  人  臺灣屏東地方法院檢察署檢察官
    被      告  甲○○
右列被告因竊佔案件，經檢察官提起公訴（八十九年度偵字第一六八二號），本院判
決如左：
    主  文
甲○○意圖為自己不法之利益，而竊佔他人之不動產，處有期徒刑參月。
    事  實
一、甲○○意圖為自己不法之利益，乘管理人財政部國有財產局不知情之際，於民國
    八十六年一月間起，竊佔坐落屏東縣牡丹鄉○○○段七七二地號國有土地，並在
    該土地上設置貨櫃屋一間、鐵皮屋一間，於貨櫃屋與鐵皮屋間之空地鋪設水泥，
    並於鐵皮屋旁設置圍籬飼養雞隻，計竊佔國有土地面積０．０四五九公頃，嗣經
    人檢舉而為警查獲。
二、案經屏東縣警察局恒春分局報告臺灣屏東地方法院檢察署檢察官偵查起訴。
    理  由
一、右揭事實，業據被告於偵查及本院初訊時坦承不諱，核與被害人財政部國有財產
    局之代理人王景霖指訴之情節相符。而屏東縣牡丹鄉○○○段七七二地號土地為
    中華民國所有，有土地登記謄本在卷可憑。且被告設置之貨櫃屋、鐵皮屋、飼養
    雞隻之圍籬及鐵皮屋與貨櫃屋間鋪設水泥之空地，確實坐落於屏東縣牡丹鄉○○
    ○段七七二地號土地上，佔用面積為○．○四五九公頃之事實，並據臺灣屏東地
    方法院檢察署檢察官勘驗屬實，有勘驗筆錄、勘驗時所拍之相片十五幀及屏東縣
    恒春地政事務所土地複丈成果圖在卷可佐。是而被告於本院審理中復而辯稱，伊
    土地與國有土地交界不明不知如何分辨云云，顯係臨訟卸責之詞，洵無足採。罪
    證明確，被告犯行足堪認定。
二、按乘人不知之際，以和平方法，擅自佔據他人之不動產，而侵害他人支配權者，
    即屬竊佔。核被告所為，係犯刑法第三百二十條第二項竊佔罪，應依同法條第一
    項論科。爰審酌被告犯罪之動機、目的、竊佔土地之面積非巨，然時間甚久、現
    仍拒不拆除，此經被害人代理人王景霖陳述在卷，犯後態度不佳等一切情狀，爰
    量處如主文所示之刑。
據上論斷，應依刑事訴訟法第二百九十九條第一項前段，刑法第三百二十條第二項、
第一項、罰金罰鍰提高標準條例第一條前段，判決如主文。
本案經檢察官薛水生到庭執行職務。
中      華      民      國     八十九     年      十     月   二十五    日
                                      臺灣屏東地方法院刑事第二庭
                                                 法  官  林昌義
右正本證明與原本無異。
對於本判決如有不服應於收受送達後十日內向本院提出上訴書狀上訴於台灣高等法院
高雄分院並按他造當事人之人數附具繕本。
                                                 書記官  丁廣飛
中      華      民      國     八十九     年      十     月   二十五    日
附錄論罪法條：
中華民國刑法第三百二十條：
意圖為自己或第三人不法之所有，而竊取他人之動產者，為竊盜罪，處五
年以下有期徒刑、拘役或五百元以下罰金。
意圖為自己或第三人不法之利益，而竊佔他人之不動產者，依前項之規定
處斷。


司法院資訊處製作；財團法人民間司法改革基金會備份。
